---
title: CV
name: Sara  
surname: Acevedo
position: "Estudiante Doctorado Cs. de la Ingeniería"
address: "Santiago, Chile"
phone: +56 9 576 50 773
www: saryace.github.io
email: "seaceved@uc.cl"
twitter: saryace
github: Saryace
linkedin: s-acevedo-25360724
date: "`r format(Sys.time(), '%B %Y')`"
aboutme: ""
output: 
  vitae::markdowncv:
    theme: kjhealy
---

```{r setup, include=FALSE}
knitr::opts_chunk$set(echo = FALSE, warning = FALSE, message = FALSE)
library(vitae)
```

## Acerca de mí

 * Experiencia en visualización y análisis de datos.
 * Desarrollo de modelos predictivos para datos medioambientales usando R.
 * Parte de la iniciativa global [Rladies.](http://www.rladies.org)

## Education

```{r}
library(tibble)
tribble(
  ~ Degree, ~ Year, ~ Institution,
  "Doctorado Cs. de la Ingeniería", "2016 -", "Pontificia Universidad Católica de Chile",
  "Master of Science", "2012 - 2014", "University of California, Davis",
  "Químico", "2004 - 2009", "Pontificia Universidad Católica de Chile",
) %>% 
  brief_entries(Degree, Year, Institution)
```

## Experiencia Laboral

```{r}
tribble(
  ~Year, ~Desc, ~Where,
  "2020 - ", "Evaluación MOOC: Introducción a la programación" , "Pontificia Universidad Católica de Chile",
  "2012 - 2019", "Evaluación de proyectos y campañas de terreno" , "Freelance"
) %>% 
  brief_entries(
    Desc,
    Year,
    Where
  )
```
## Repositorios y actividades
 * [30 Days Chart Challenge 2021](https://github.com/Saryace/justfigures) 
 * [Taller introducción a Tidymodels](https://vimeo.com/525178849)
 * [Taller introducción al procesamiento y visualización de datos con R](https://vimeo.com/418285071)
 * [Presentaciones en congresos internacionales](https://saryace.github.io/talks/)

## Extras
 * Inglés avanzado
 * Curso Machine Learning - Estación Lastarria
 * Curriculum extendido en [saryace.github.io](https://saryace.github.io/)

